【裁判字號】    97,交聲,1556
【裁判日期】    971121
【裁判案由】    違反道路交通管理處罰條例聲明異議
【裁判全文】
臺灣士林地方法院交通事件裁定        97年度交聲字第1556號
原處分機關  臺北市交通事件裁決所
異  議  人
即受處分人  甲○○
上列異議人即受處分人因違反道路交通管理處罰條例案件，對於
臺北市交通事件裁決所於民國97年10月13日原處分（案號：北市
裁罰字第裁22-C00000000號），聲明異議，本院裁定如下：
    主  文
異議駁回。
    理  由
一、按汽車駕駛人，行經有燈光號誌管制之交岔路口闖紅燈者，
    處新臺幣（下同）1,800 元以上5,400 元以下罰鍰，道路交
    通管理處罰條例第53條第1 項定有明文；次按汽車駕駛人，
    違反同條例第53條者，除依原條款處罰鍰外，並記違規點數
    3 點，同條例第63條第1 項第3 款亦定有明文。
二、原處分意旨略以：本件異議人即受處分人甲○○，於民國97
    年8 月5 日晚間10時39分許，駕駛車牌號碼529-BFF 號重型
    機車，行經臺北縣永和市○○○○○路口，遇紅燈卻未依號
    誌指示停、等，逕自直行穿越，為臺北縣政府警察局永和分
    局秀朗派出所執勤員警攔停舉發，原處分機關爰依道路交通
    管理處罰條例第53條第1 項、第63條第1 項第3 款規定，處
    罰鍰1, 800元並記違規點數3 點等語。
三、異議意旨略以：伊於上述時、地駕駛車牌號碼529-BF號重型
    機車行經上開路口時，於永元路52巷頭處為警攔查，並告知
    伊於林森路、永亨路口闖紅燈，惟上開路口為伊工作必經之
    路口，亦明知該路口常有員警指揮交通執行勤務，伊實在沒
    道理要冒著生命危險及公然挑釁公權力而去闖紅燈；又員警
    開單時提不出任何直接、間接證據，即認伊闖紅燈，現今科
    技發達，舉證應相當容易，且基於「罪疑利益歸於被罰者」
    的證據法則，既然員警無法提出明確證據，就不該執意舉發
    ，為此不服故提出聲明異議云云。
四、經查：
  (一)按當場舉發者，應填記駕駛人或行為人姓名、性別、出生年
    月日、地址、身分證統一編號及車主姓名、地址、車牌號碼
    、車輛種類。被查獲之駕駛人或行為人為受處分人時，應於
    填記通知單後將通知聯交付該駕駛人或行為人簽名或蓋章收
    受之；拒絕簽章者，仍應將通知聯交付該駕駛人或行為人收
    受，並記明其事由及交付之時間；拒絕收受者，應告知其應
    到案時間及處所，並記明事由與告知事項，視為已收受，違
    反道路交通管理事件統一裁罰標準及處理細則第11條第1 項
    第1 款已有明文，證人即現場舉發本件違規之臺北縣政府警
    察局永和分局秀朗派出所員警乙○○到庭證稱：伊取締時，
    異議人不願意接受也不願意簽名，但伊當場至少詢問3 次以
    上，是否願意簽名，才逕行舉發，也有告知異議人到案時間
    及處所等語明確（見本院卷97年11月18日訊問筆錄第2 頁）
    ，並有該舉發違反道路交通管理事件通知單影本1 紙在卷可
    憑，則依據上開規定，視為異議人已收受該通知單，合先敘
    明。
  (二)而異議人上開違規事實，有臺北縣政府警察局舉發違反道路
    交通管理事件通知單1 紙附卷可稽，並經證人乙○○到庭證
    稱：案發當時伊與同事巡邏經過林森、永亨路口平面道路停
    等紅燈，伊有看到異議人在福和橋機車下橋處停等紅燈，於
    下一個號誌即下橋汽車專用號誌三向綠燈變換後，但機車下
    橋專用號誌仍是紅燈之際，就看到異議人未確認號誌顯示狀
    況便起步直行，當時只有異議人之機車起步直行，而且該機
    車尾燈經過加裝燈光顯示裝置，所以很明顯不可能誤認，嗣
    後伊尾隨跟車約15秒至20秒到秀朗、永元路口時，上前將該
    車攔停，請異議人出示證件後，告知其違規狀況才舉發等語
    明確（見本院卷97年11月18日訊問筆錄第2 頁）。經核證人
    乙○○係就案發當日親身經歷之舉發經過作證，所證內容，
    就其目擊異議人違規情節及舉發經過敘述詳確，顯非一般憑
    空捏造證詞可擬，亦有庭呈勤務分配表、路口號制運作情形
    現場採證照片4 幀在卷可資；且證人與異議人原不相識，2
    人間並無怨恨仇隙，故證人要無設詞誣陷異議人違規，進而
    招致偽證重罪之可能及必要，是其證詞應屬可信。參以證人
    係依法令負責交通勤務，則以一般執勤員警之專業訓練而言
    ，對於該等職務上事項之觀察程度自遠較一般人更為專注，
    於客觀合理判斷異議人未依號誌指示闖越紅燈易生危害之情
    形予以攔停，查證身分後制單舉發，衡情當無誤認異議人違
    規事實之虞。至於異議人辯稱警察沒有明確證據不能舉發伊
    闖紅燈，希望警察提出證據云云，惟本件異議人駕車闖越紅
    燈，屬動態行為，事出突然，苛求舉發員警須拍照存證，為
    不可能之事，且該等違規事實由人之感官即可充分判定，非
    必以科學儀器始能偵測得知，再者，證人於發現異議人有闖
    越紅燈之違規事實，即依法執行交通勤務，以正常速度跟隨
    異議人車後，確認異議人沒有加速前進時在路口等待時候始
    上前攔停舉發，核其執勤之正確性應無違誤，是本件雖無採
    證照片或其他證據，然既經舉發員警到庭具結作證，本院自
    得以證人可信之證詞據為認定違規事實之依據。綜上，異議
    人確有原處分所指之交通違規事實，應甚明確，堪予認定。
五、綜上所述，本件異議人確有駕駛上開車輛，於上揭時、地闖
    紅燈行駛，經交通勤務警察開單舉發之違規事實，是異議人
    上開所辯，洵不足採。原處分機關依據道路交通管理處罰條
    例第53條第1 項規定，對異議人裁處罰鍰1,800 元，並依同
    條例第63條第1 項第3 款，記違規點數3 點，其認事用法並
    無違誤，核無不當。本件異議為無理由，應予駁回。
據上論斷，應依道路交通案件處理辦法第19條，裁定如主文。
中    華    民    國    97    年    11    月    21    日
                  交通法庭法  官  劉育琳
以上正本證明與原本無異。
如不服本裁定應於裁定送達後5 日內向本院提出抗告狀。
                          書記官  陳淑琪
中    華    民    國    97    年    11    月    21    日


司法院資訊處製作；財團法人民間司法改革基金會備份。
